臺灣士林地方法院刑事裁定
111年度聲字第982號
聲  請  人  
即  被  告  陳佳宏
聲請人  即
選任辯護人  龔君彥律師
            邱學思律師
上列聲請人即被告因違反槍砲彈藥刀械管制條例案件（110年度
偵字第4410號），經被告、辯護人聲請具保停止羈押，本院裁定
如下：
    主  文
聲請駁回。
    理  由
一、聲請意旨略以：被告多次主動到庭說明案情，顯見應無逃亡
    之虞，且爾後被告有固定居所可供連繫。再被告前收受開庭
    通知後因遭遇車禍而開庭未到，惟此係因事態急迫，自難以
    被告就此未出庭應訊，即推斷其主觀上有逃亡之動機。據此
    ，考量上開一切情狀，並衡量羈押之最後手段性，聲請准予
    具保停止羈押，並課以提出相當之保證金及限制住居，應足
    以對被告形成拘束力，可確保本案日後審判及執行程序之順
    利進行等語。
二、按被告、得為其輔佐人之人或辯護人，得隨時具保，向法院
    聲請停止羈押，刑事訴訟法第110條第1項定有明文。
三、經查：
（一）聲請人即被告陳佳宏因違反槍砲彈藥刀械管制條例案件，
      經臺灣士林地方檢察署檢察官提起公訴，本院於民國111
      年8月3日訊問後，被告固否認犯行，惟依臺北市政府警察
      局松山分局搜索扣押筆錄、扣押物品目錄表、扣案物照片
      各1份、臺北市政府警察局信義分局110年9月30日北市警
      信分刑字第1103035237號函所附查獲經過警員職務報告、
      搜索現場錄影畫面截圖各1份、內政部警政署刑事警察局1
      10年5月14日刑鑑字第1100021460號鑑定書1份等證據，足
      認被告涉犯槍砲彈藥刀械管制條例第7條第4項之犯罪嫌疑
      重大。
（二）聲請人即被告及辯護人龔君彥、邱學思律師雖以被告多次
      主動到庭說明案情，主張被告無逃亡之虞。然本案被告涉
      犯之前開罪名屬最低法定刑為五年以上有期徒刑之重罪，
      刑度嚴峻，客觀上有相當理由足認被告有逃匿、規避後續
      審判、執行程序之可能性甚高，且被告係經通緝到案，有
      事實足認有逃亡之虞。被告之辯護人雖稱：當時被告係因
      為車禍骨折而開庭未到，惟並未據此提出被告因車禍骨折
      之相關事證。復依比例原則衡量上開因素及羈押對於被告
      人身自由與防禦權之限制，若以具保責付或限制住居等侵
      害較小之手段，均不足以確保審判或執行程序之順利進行
      ，應認有羈押之必要。此外復查無刑事訴訟法第114條各
      款所列不得駁回具保聲請停止羈押之情形，本件聲請洵屬
      無據，應予駁回。
四、依刑事訴訟法第220條，裁定如主文。
中　　華　　民　　國　　111 　年　　9 　　月　　27　　日
                  刑事第二庭審判長法　官　楊秀枝
　　　　　　　　　                法　官　鄭欣怡  
　　　　　　　　　                法　官　謝當颺
以上正本證明與原本無異。
如不服本裁定，應於裁定送達後5日內向本院提出抗告狀。因疫
情而遲誤不變期間，得向法院聲請回復原狀。　　　　　　　　
　　　　　　　　　　　　　　　　　書記官  郭如君
中　　華　　民　　國　　111 　年　　9 　　月　　29　　日